臺灣高雄地方法院民事判決　　　　　　　93年度訴字第2222號
原　　　告　丁○○　　44歲.
　　　　　　甲○○　　21歲.
兼　上　二
人　共　同
訴訟代理人　丙○○○　70歲.
上三人共同
訴訟代理人　乙○
被　　　告　戊○○　　32歲.
　　　　　　庚○○　　歲民國.
當事人間損害賠償事件，原告提起刑事附帶民事訴訟（93年度簡
附民字第82號），經刑事庭移送前來，本院於民國94年5 月19日
言詞辯論終結，判決如下：
  主  文
被告應連帶給付原告丁○○新臺幣貳拾萬元，及自民國九十三年
八月十九日起至清償日止，按週年利率百分之五計算之利息。
被告應連帶給付原告甲○○新臺幣柒萬元，及自九十三年八月十
九日起至清償日止，按週年利率百分之五計算之利息。
被告應連帶給付原告丙○○○新臺幣肆萬元，及自九十三年八月
十九日起至清償日止，按週年利率百分之五計算之利息。
原告其餘之訴駁回。
訴訟費用由被告連帶負擔三分之一，餘由原告負擔。
本判決第一至三項得假執行。
原告其餘假執行之聲請駁回。
  事實及理由
一、原告主張：被告兄弟二人與原告丁○○於民國92年1 月間，
    因細故發生衝突，因而結怨，被告二人遂於92年2 月6 日凌
    晨零時許，夥同二十幾名不詳姓名之人，共同基於傷害之犯
    意，前往原告位在高雄市鼓山區○○○路246 巷5 號住處外
    ，再由被告庚○○持不詳器具，與其中一名不詳姓名男子，
    進入住處內，毆打正在看電視之原告甲○○，致原告甲○○
    受有左側耳殼、顳部數處挫傷、左上肢上臂部13×8 公分瘀
    傷、右上肢上臂部9.5 ×6 公分瘀傷、右上肢手背部數處擦
    傷挫傷等傷害。原告甲○○之祖母即原告丙○○○見狀，欲
    加阻止，被告庚○○以手推開原告丙○○○，使其撞及住處
    大門，致原告丙○○○受有右手腕內側5 ×4 公分瘀血併血
    腫之傷害。嗣又推由其中4 、5 不詳姓名之男子進入原告住
    處內，將原告丁○○強拖至住處外，持榔頭毆打原告丁○○
    ，致原告丁○○受有左側第8 肋骨骨折、左上腹部挫傷、胸
    部挫傷、頭皮撕裂傷等傷害。原告因此受有精神上之損害，
    爰依民法第185 條、第195 條第1 項規定，提起本訴，並聲
    明請求被告連帶給付原告丁○○新臺幣（下同）500,000 元
    、原告甲○○100,000 元、原告丙○○○100,000 元，及均
    自起訴狀繕本送達翌日起至清償日止，按週年利率5%計算之
    利息；並陳明願供擔保，請准為假執行之宣告。
二、被告庚○○則以：伊於92年2 月6 日前往原告住處，遭1 名
    年輕人毆打，伊後來即離開，並未毆打原告，不知為何原告
    會受傷等語，資為抗辯，並聲明求為判決駁回原告之訴。
三、被告戊○○則以：伊於92年2 月6 日凌晨確實有帶人前往原
    告住處，對於原告主張其本人所涉部分，並無意見，但伊目
    前並無錢償還，且當時被告庚○○並未到場，本件與被告庚○○無關等語，資為抗辯，並聲明求為判決駁回原告之訴。
四、本院之判斷：
（一）原告主張之事實，業據原告於本件所涉刑事案件偵查中，
      以證人身分具結證述明確，核與證人即當時在場之證人鄭
      安心於本件所涉刑事案件警詢、偵訊中證稱：於92年2 月
      6 日凌晨，被告兄弟二人及另一名綽號「雞蛋」之男子向
      伊表示要打丁○○，後來伊看見被告兄弟2 人帶同20幾人
      前往原告住處，被告並叫人毆打丁○○，丁○○遭人持武
      器拖出門外毆打，丁○○受傷昏迷，甲○○、丙○○○手
      腳都有受傷等語；證人即另一位在場之陳榮義亦於警詢及
      偵訊中證稱：伊於92年2 月6 日，在原告住處2 樓，聽見
      有人叫丁○○，伊下樓看見丙○○○手部有流血，並在路
      旁看見被告二人等20幾人，他們到2 樓將丁○○抓下來至
      住處旁菜攤，持好像榔頭之器具毆打丁○○，丁○○受傷
      送醫等語大致相符（見臺灣高雄地方法院檢察署92年度偵
      字第15785 號卷92年8 月19日、92年9 月12日偵訊筆錄；
      鼓山分局偵查卷92年5 月21日、7 月3 日警詢筆錄）。又
      被告前因細故，與原告丁○○發生衝突一節，亦據被告二
      人於偵訊中自陳明確（見上開偵查卷92年8 月29日、92年
      9 月23日偵訊筆錄）。另原告所受傷勢，並有臺灣高雄地
      方法院檢察署驗傷診斷書2 份、高雄市立婦幼綜合醫院診
      斷證明書、正大醫院診斷證明書各1 紙為證。且被告戊○○對原告主張其所涉之事實，亦表示並無意見，是原告主
      張被告二人有傷害原告等情，應堪採信。
（二）至於本院依被告庚○○聲請通知證人即其女友己○○到庭
      證稱：伊對原告於92年2 月6 日遭人傷害之事並不清楚，
      伊曾於某次前往高雄市鼓山區○○○路246 巷6 號載被告
      庚○○，當時庚○○喝醉，伊直接將庚○○帶回家，並沒
      有看見或聽見庚○○與他人發生糾紛，伊已不記得當日之
      日期等語。惟證人己○○既不清楚原告於92年2 月6 日遭
      人傷害之事，且又無法記憶所述上情之確切日期，自難為
      有利被告庚○○之認定。
（三）按因故意或過失，不法侵害他人之權利者，負損害賠償責
      任；又數人共同不法侵害他人之權利者，連帶負損害賠償
      責任；且不法侵害他人之身體、健康者，被害人雖非財產
      上之損害，亦得請求賠償相當之金額，民法第184 條第1
      項前段、第185 條第1 項、第195 條第1 項分別定有明文
      。經查，本件被告兄弟2 人與該20幾名不詳姓名之人，共
      同基於傷害之故意，毆打被告甲○○、丁○○，並推倒原
      告丙○○○，致原告受傷，已如前述，則原告依上開規定
      請求損害賠償，即屬有據。而原告甲○○受有左側耳殼、
      顳部數處挫傷、左上肢上臂部13×8 公分瘀傷、右上肢上
      臂部9.5 ×6 公分瘀傷、右上肢手背部數處擦傷挫傷等傷
      害；原告丙○○○受有右手腕內側5 ×4 公分瘀血併血腫
      之傷害；原告丁○○受有左側第8 肋骨骨折、左上腹部挫
      傷、胸部挫傷、頭皮撕裂傷等傷害，已如上述，衡渠等身
      體、精神確受有痛苦自明，本院審酌原告甲○○、丙○○○、丁○○於傷害事故發生時，分別年約19歲、68歲、42
      歲；教育程度分別為高職畢業、國小畢業、高職畢業；原
      告甲○○月薪約15,000元、原告丙○○○、丁○○經營雜
      貨店，每日收入約1000多元，原告甲○○、丁○○名下並
      無財產，業據原告陳述無訛，並有稅務電子閘門財產所得
      調件明細表為證，且為被告所不爭執。另被告庚○○、戊○○年約35歲、28歲；教育程度均為國小畢業，被告庚○○從事臨時工，每天工資約1,000 元、被告戊○○從事水
      泥工，名下均無不動產、動產。亦據被告陳述明確，並有
      稅務電子閘門財產所得調件明細表可證，且為原告所不爭
      執等情，衡以兩造之身分、地位、學識經歷、財產狀況，
      及原告傷勢所受之身體與精神上痛苦等一切情狀，認原告
      丁○○請求精神上損害200,000 元、原告甲○○請求70,0
      00元、原告丙○○○請求40,000元，尚屬適當，逾此部分
      之請求，則均屬無據，應予駁回。
五、綜上所述，原告依據侵權行為之法律關係，請求被告連帶給
    付原告丁○○200,000 元、甲○○70,000元、丙○○○40,0
    00元及均自起訴狀繕本送達翌日即93年8 月19日（見卷附送
    達證書）起至清償日止，按週年利率5%計算之利息，洵屬正
    當，應予准許，逾此金額之請求，即非有據，應予駁回。
六、本件原告勝訴部分，係所命給付之金額未逾500,000 元之判
    決，應依職權宣告假執行。原告其餘假執行之聲請，因訴之
    駁回而失所依附，應併駁回之。
七、本件原告之訴為一部有理由，一部無理由，依民事訴訟法第
    79條、第85條第1 項、第2 項、第389 條第1 項第5 款，判
    決如主文。
中　　華　　民　　國　　94　　年　　5 　　月　　31　　日
                  民事第二庭  審判長法  官　楊富強
                                    法  官  洪碩垣
                                    法  官  蘇雅慧
正本係照原本作成。
如不服本判決，應於送達後20日內，向本院提出上訴狀並表明上
訴理由，如於本判決宣示後送達前提起上訴者，應於判決送達後
10日內補提上訴理由書（須附繕本）。
中　　華　　民　　國　　94　　年　　5 　　月　　31　　日
                                    書記官　王淑娟
